臺灣臺中地方法院交通事件裁定　　　　　　　　　　九十三年度交聲字第四一七號
　　原處分機關　交通部公路局台中區監理所豐原監理站
　　異議人即
　　受處分人　　甲○○
右列受處分人因違反道路交通管理處罰條例案件，對於交通部公路局台中區監理所豐
原監理站九十三年六月七日所為之裁決（豐監稽違六三字第ＧＣ0000000號裁
決書），聲明異議，本院裁定如左：
    主  文
異議駁回。
    理  由
一、原處分機關略以：本案係台中市警察局第六分局舉發受處分人甲○○所有之車號
    １３２３─ＦＺ自小客車於九十三年四月十八日二時五十六分許，在環中路處，
    因「危險駕駛（二車以上集體闖紅燈、競駛）」違規，受處分人不服舉發提出申
    訴，本站遂於九十三年六月七日以豐監稽違六三字第ＧＣ0000000號裁決
    書，裁處罰鍰新台幣三萬元、吊銷駕駛執照三年，吊扣該車輛牌照三個月，應接
    受道路交通安全講習，逾期則依裁決書處罰主文規定裁處，於法並無不合等語。
二、本件異議人即受處分人甲○○則以：本人駕駛車號１３２３─ＦＺ由神岡鄉○○
    ○○○路轉環中路預計先回本人在逢甲所承租的住處取手機電池，之後再從西屯
    路轉環中路往南屯方向行駛，於晚間二時四十分許，行駛在環中路外線車道時，
    發現有為數眾多車輛由本車後方高速行駛而至，環繞於本車四方進行非法集體競
    速，由於本人顧及車上乘客之安危，不敢貿然減速及改變方向，僅能與競速車輛
    違規闖越交通號誌，由於本人因當時情況危及車上眾人之安危，故做出違背本人
    自由意志以保眾人之安全，違法犯紀實非所願，爰聲明異議云云。
三、按汽車駕駛人，駕駛汽車有在道路上蛇行，或以其他危險方式駕車者，處新台幣
    六千元以上二萬四千元以下罰鍰；二輛以上之汽車共同違反第一項規定，或在道
    路上競駛、競技者，處汽車駕駛人新台幣三萬元以上九萬元以下罰鍰，並當場禁
    止其駕駛及吊銷其駕駛執照；並吊扣該車輛牌照三個月，道路交通管理處罰條例
    第四十三條第一項第一款、第二項及第三項前段定有明文。經查：本件受處分人
    甲○○駕駛車號１３２３─ＦＺ自小客車於九十三年四月十八日二時五十六分許
    ，在環中路處，為台中市警察局第六分局舉發「危險駕駛（二車以上集體闖紅燈
    、競駛）」違規，並掣開中市警交字第ＧＣ0000000號舉發通知單舉發等
    情，業據台中市警察局第六分局九十三年五月十三日以中分六交字第０９３００
    １４４９４號函說明：「有關甲○○駕駛１３２３─ＦＺ號車於九十三年四月十
    八日為本分局以中市警交字第ＧＣ0000000號通知單舉發：危險駕駛（兩
    車以上集體闖紅燈、競駛），綜觀申訴內容及舉發員警查處情形，渠確實駕駛該
    車於台中市○○區○○路與五權西路口危險駕駛（兩車以上集體闖紅燈、競駛）
    」等語明確，並有該函及舉發通知單各一紙在卷可稽。雖異議人辯稱：伊行駛在
    環中路外線車道時，發現有為數眾多車輛由本車後方高速行駛而至，環繞於本車
    四方進行非法集體競速，由於本人顧及車上乘客之安危，不敢貿然減速及改變方
    向，僅能與競速車輛為闖越交通號誌云云，惟經本院傳喚證人賴英門到庭證稱：
    「現場是我帶班蒐證，事後有請異議人到警局。異議人所言完全與現場不相符，
    異議人在違規時地無誤，並請參考我們檢附的清冊，異議人是編號第十，他駕駛
    是１３２３─ＦＺ車子，他在蒐證過程中，他從兩點四十分開始，就陸陸續續被
  我們蒐證，至少被我們蒐證到二十分鐘。開始的時候，他是環中路由北往南烏日
    方向行駛，後來如他所述，他是被迫夾在車陣情形，他在沿途就應該伺機轉移，
    結果他還隨著車陣由北往南行駛，他又改成由北往南行駛，才在環中路、五權路
    口集體闖紅燈。總共不只這四輛，只是我們蒐證的只有這四輛，可見異議人根本
    沒有要脫離這車陣中。我們是百分之百確認該車集體闖紅燈，而予以告發。沿途
    我們蒐證過程中，他在我們的範圍內，我可以確認他沒有任何危險被脅迫的情形
    ，或者按喇叭，因為當時我也在車陣中。我們警察在取締過程中會非常審慎，我
    們蒐證回來之後，再加上交通小組大家一致的認為他有違規行為。如果當晚有人
    願意離開，他還是可以離開，我們在約談之前就會清查，一定是非常確定，我們
    才會約談他們。整個多次過程中，異議人一定可以離開，且他闖紅燈的路口，並
    沒有龐大的車陣，他那時也可以不闖紅燈，他是主動闖越的」等語明確（見本院
    九十三年八月十八日庭訊筆錄），並檢附警訊筆錄、飆車族路徑示意圖、環中路
    與五權西路口及環中路與永春路週邊現場圖及蒐證截錄畫面三十幀等在卷可稽。
    復經本院檢視蒐證光碟，受處分人所駕駛之１３２３─ＦＺ自小客車確實於連續
    的時間、地點出現於車陣中，是異議人於前揭時、地之違規事實，可以認定。從
    而，受處分人既有前揭違規行為，原處分機關據以援引上開規定，裁處受處分人
    罰鍰新台幣三萬元、吊銷駕駛執照三年，吊扣該車輛牌照三個月，逾期則依裁決
    書處罰主文規定裁處，並無不當。本件異議為無理由，應予駁回。
四、據上論斷，應依道路交通管理處罰條例第八十七條第二項、道路交通案件處理辦
    法第十九條，裁定如主文。
中      華      民      國    九十三    年     九       月     廿一     日
                                        臺灣臺中地方法院交通法庭
                                            法  官  王  靜  秋
右正本證明與原本無異。
如不服本裁定應於送達後五日內向本院提出抗告狀。
                                            書記官
中      華      民      國    九十三    年     九     月    二十三      日
